【裁判字號】    96,易,3715
【裁判日期】    970417
【裁判案由】    竊盜
【裁判全文】
臺灣高雄地方法院刑事判決              96年度易字第3715號
公  訴  人  臺灣高雄地方法院檢察署檢察官
被      告  丁○○
                    （現於高雄看守所羈押中）
指定辯護人   本院公設辯護人  劉國斯
上列被告因竊盜案件，經檢察官提起公訴（96年度偵字第29904號）
，本院判決如下：
    主  文
丁○○犯竊盜罪，累犯，處有期徒刑參月，如易科罰金，以新台
幣壹仟元折算壹日。
    事  實
一、丁○○前因竊盜案件，經本院以79年度訴字第772 號判處有
    期徒刑7 月，嗣經上訴，經台灣高等法院高雄分院以80年度
    上訴字第553 號撤銷原判，改判處有期徒刑3 月又15日確定
    ，於民國84年2 月20日徒刑執行完畢；再因施用毒品案件，
    經本院以91年度訴字第590 號判處有期徒刑10月確定，於93
    年7 月31日縮刑期滿徒刑執行完畢；又因施用毒品案件，經
    本院分別以94年度訴字第47號、94年度訴字第650 號判處有
    期徒刑7 月、10月確定，上開2 案接續執行，於95年6 月15
    日縮短刑期假釋出監，假釋期間並付保護管束，於95年10月
    1 日保護管束期滿未經撤銷假釋而視為已執行完畢。詎仍不
    知悔改，先於96年8 月20日上午9 時30分許，在高雄縣大寮
    鄉○○村○○路菜市場旁，未經其姊姊丙○○之同意，擅自
    將丙○○所有之車牌號碼WCQ-769 號機車騎走後（此親屬間
    竊盜部分未據告訴），基於意圖為自己不法所有之犯意，於
    同日上午10時許，騎乘上開機車行經高雄縣大寮鄉○○路○
    段208 號前，因見該處廠房外材料堆置處無人看管，認有機
    可趁，乃徒手竊取甲○○（起訴書誤載為陳昆池）所有放置
    於該處之汽車材料板腳1 個（起訴書誤載為腳板，重約40公
    斤），得手後將該板腳放置在其所騎乘之機車腳踏板上欲離
    開現場時，適遭甲○○發現而報警查悉上情。
二、案經高雄縣政府警察局林園分局報請台灣高雄地方法院檢察
    署檢察官偵查起訴。
    理  由
一、程序方面：
    本判決所引用之證據資料（詳後引證據），其中傳聞證據部
    分，縱無刑事訴訟法第159 條之1 至第159 條之4 或其他規
    定之傳聞證據例外情形，亦因檢察官、被告丁○○及辯護人
    或同意可作為證據使用，或未聲明異議，依刑事訴訟法第15
    9 條之5 第1 項、第2 項之規定，本院審酌該證據作成之情
    況，認為適當，應得為證據。
二、實體方面：
  (一)上揭事實，業據被告於警詢、偵查及本院審理中坦承不諱，
    核與證人丙○○於警詢中，證人甲○○於警詢、偵查及本院
    審理中證述此部分相關情節互核相符，並有贓物認領保管單
    1 紙、採證照片2 紙在卷可稽，是被告之任意性自白核與事
    實相符，洵堪採為論罪科刑之依據。又被告於警詢中供稱伊
    於竊取汽車板腳得手後，欲離開現場時，證人甲○○即將伊
    所騎乘之機車拉住，伊乃詢問證人甲○○該物是否為其所有
    ，詎證人甲○○不發一語即出手毆打伊，伊乃騎乘機車加速
    逃離現場，惟證人甲○○仍一直拉住伊所騎乘之機車，伊乃
    將之拖行約100 公尺後，伊所騎乘之機車倒地，證人甲○○
    將伊拉住，伊甩開後將機車留在現場等語（警卷第2 頁），
    與證人甲○○於警詢中所證述被告於逃離現場時，因伊拉住
    其所騎乘之機車，而遭被告拖行約200 公尺等語（警卷第5
    頁）互核相符，是被告就此有無於行竊後為脫免逮捕而當場
    施以強暴脅迫之嫌，此經本院依職權傳訊證人甲○○，證人
    甲○○乃具結證稱：伊當時在廠內辦公室門口發現被告進入
    工廠，拿走放在辦公室外右側廠區內汽車材料堆置處之汽車
    材料板腳1 個，並拿到廠外放在機車腳踏板上，伊追出後，
    被告問伊東西是否為伊所有，伊即出手打被告一拳，被告乃
    加速逃逸，伊就抓住被告所騎乘機車車尾把手，而被拖行約
    200 公尺，拖行時被告並未抓住伊，使伊無法放手，伊因遭
    拖行膝蓋有破皮流血，嗣被告機車遭伊拉倒，被告倒在地上
    ，伊上前抓被告，被告將其外衣脫掉就逃跑了，伊與被告間
    只有拖扯，被告並未打伊等語（本院卷第119 、120 頁），
    而證人甲○○為本案被害人，自無甘冒刑事偽證罪責而故意
    迴護被告之理，所述應屬可採。則被告於逃離現場時，雖有
    騎乘機車拖行證人甲○○之舉，然其在逃逸過程中，顯然並
    未主動強加以使證人甲○○難以抗拒之強暴、脅迫行為至明
    ，自無構成刑法第329 條準強盜行為之虞，併此敘明。是本
    案事證明確，被告上揭竊盜犯行堪以認定，應依法論科。
  (二)核被告所為，係犯刑法第320 條第1 項之竊盜罪。再被告因
    施用毒品案件，經本院分別以94年度訴字第47號、94年度訴
    字第650 號判處有期徒刑7 月、10月確定，上開2 案接續執
    行，於95年6 月15日縮短刑期假釋出監，假釋期間並付保護
    管束，於95年10月1 日保護管束期滿未經撤銷假釋而視為已
    執行完畢乙節，有臺灣高等法院被告前案紀錄表1 份在卷可
    佐，其於受有期徒刑之執行完畢後，5 年內故意再犯本件有
    期徒刑以上之罪，為累犯，應依法加重其刑。爰審酌被告有
    竊盜前科，竟仍不知悔改，不思以己力賺取財物，為圖私利
    ，任意竊取他人財物，破壞他人對財產權之支配，所為應值
    非難，惟念及其犯後尚能坦承犯行，態度尚屬良好，且失竊
    物品亦已由證人甲○○取回，並其犯罪動機、手段、目的等
    一切情狀，量處如主文所示之刑，並斟酌被告為國中畢業，
    經濟狀況不佳等情，併諭知易科罰金之折算標準，以資儆懲
    。
據上論斷，應依刑事訴訟法第299 條第1項前段，刑法第320 條
第1 項、第47條第1 項、第41條第1 項前段，刑法施行法第1 條
之1，判決如主文。
本案經檢察官乙○○到庭執行職務。
中    華    民    國    97    年    4     月    17    日
                  刑事第十三庭審判長法  官  黃惠玲
                                    法  官  楊國煜
                                    法  官  郭宜芳
以上正本證明與原本無異。
如不服本判決，應於判決送達後10日內，向本院提出上訴狀。
                                    書記官  李崑良
中    華    民    國    97    年    4     月    17    日
附錄本案論罪科刑法條全文：
中華民國刑法第320條
（普通竊盜罪、竊佔罪）
意圖為自己或第三人不法之所有，而竊取他人之動產者，為竊盜
罪，處5 年以下有期徒刑、拘役或5 百元以下罰金。
意圖為自己或第三人不法之利益，而竊佔他人之不動產者，依前
項之規定處斷。
前二項之未遂犯罰之。


司法院資訊處製作；財團法人民間司法改革基金會備份。
